# 商品销售收入的确认（请教陈版主）

提问人：gracedx 时间：2013-01-25 09:47:38
陈老师：您好！ 某公司A，系从事商品批发业务（汽车用品），A公司发货给4S客户，A公司仅与小部分4S客户签订委托代销协议（但不详尽，未注明代销手续费等），一般的交易模式为：A公司发货 10 个某配件给4S客户，下一个月对账时，4S客户只书面确认收到 8 个该配件，据了解另外 2 个配件待4S销售出去，才确认收到A公司存货。且4S与A公司的货款结算一般在4S对外销售后，还将推后3-6个月（虽然信用期一般约定 2 个月）。且4S会退回部分配件。 我个人观点： 1 、很难用委托代销来限制收入确认：A公司采用一发货就确认收入。 2 、按照4S的业务模式，一旦发货给4S就确认收入，可能的确不谨慎。 3 、按照收入确认原则，风险报酬在发货时，并未完全转移，如4S在对账时，仅书面确认收到一部分存货（对账采用核对产品明细，包括品名、数量、单价等等）。
因为该类交易占总收入比例较大，超过重要性标准，然则A强调4S最多日后换货，只是结算、收款时间大大延长而已，与一般的赊销发货无异，坚持按照发货确认收入。我想征求您的意见。 致谢！

回答人：chenyiwei
回复 gracedx 的帖子
还是建议通过对该业务模式的详细分析，判断相关的存货所有权上的主要风险和报酬是否转移。例如，对于下月对账时4S店确认收到的 8 个配件和需销售后才确认收到的 2 个配件，是否可能分别作为买断式销售和代销处理；结算期的延长是否可能导致货款不能收回的风险增加或者可收回金额降低；“4S会退回部分配件”的具体含义及其影响等。